臺灣板橋地方法院刑事判決　　　　　　　93年度易字第1323號
公　訴　人　臺灣板橋地方法院檢察署檢察官
被　　　告　乙○○
　　　　　　丁○○
上列被告因竊盜案件，經檢察官提起公訴（93年度偵字第18508號）
，本院判決如下：
    主  文
乙○○連續結夥三人以上攜帶兇器毀越門扇竊盜，累犯，處有期
徒刑貳年陸月。扣案之鐵撬壹支、手套壹雙及對講機貳具均沒收
。
丁○○連續結夥三人以上攜帶兇器毀越門扇竊盜，處有期徒刑壹
年。扣案之鐵撬壹支、手套壹雙及對講機貳具均沒收。
    事  實
一、乙○○前因偽造文書案件，經本院以85年度訴字第73號判決
    判處有期徒刑六月確定，又因妨害風化案件經臺灣士林地方
    法院以85年度訴字第294 號判決判處有期徒刑二年確定，另
    因軍法逃亡罪經判處有期徒刑八月確定，上開三罪合併應執
    行有期徒刑三年，嗣於民國86年10月18日縮短刑期假釋出監
    。乙○○於假釋期間內，又因搶奪及竊盜案件，經本院以87
    年度少連訴字第25號判決分別判處有期徒刑一年、六月確定
    ，另因過失致死案件，經臺灣臺北地方法院以87年度交易字
    第109 號判決判處有期徒刑七月確定，上開三罪合併應執行
    有期徒刑一年九月，並與前開假釋經撤銷後之殘刑有期徒刑
    十月二十二日接續執行後，於90年1 月16日縮短刑期假釋出
    監，並於同年6 月13日假釋期滿視為執行完畢。
二、乙○○意圖為自己不法之所有，就附表一編號1 、2 號、5
    至11號之案件，與吳國豪、吳承恩（此二人均經本院另案審
    理中）基於加重竊盜之概括犯意聯絡，就附表一編號3 號之
    案件，與丁○○、吳國豪、吳承恩基於加重竊盜之犯意聯絡
    ，就附表一編號4 號之案件，與丁○○、吳承恩基於加重竊
    盜之犯意聯絡，結夥由乙○○駕車及把風，吳國豪、吳承恩
    或丁○○則持客觀上足供為兇器使用之鐵撬一支，於附表一
    所示之時、地，以鐵撬將住家鐵門上之鐵條撐開變形後，以
    手伸入鐵門後方將鎖打開之方式，連續進入屋內竊取如附表
    一所示之財物，金飾部分並變賣予由鄭順德所經營之「明昕
    珠寶銀樓」後均分，其中附表一編號2 號及11號部分，則因
    破壞鐵門入內後，疑遭人發現即逃離現場，故未竊得財物而
    未遂（侵入住宅部分均未據提出告訴）。嗣吳國豪、吳承恩
    、乙○○於附表一編號11號所示之時、地共同竊盜後，為警
    於93年11月11日下午2 時30分許，在臺北縣汐止市○○○路
    ○ 段152 號前查獲，並扣得乙炔一瓶、對講機二具、螺絲起
    子一把、鉗子一把、撬釘器一支、手套一雙及所竊手錶一只
    等物，並循線在吳承恩位於臺北縣中和市○○路50號6 樓D
    室住處搜得所竊手錶七只、戒指七只、墜子三只、項鍊六條
    、手鍊三條，及至乙○○位於臺北縣中和市○○街167 巷4
    號5樓
三、案經臺北縣政府警察局移請臺灣板橋地方法院檢察署檢察官
    偵查起訴。
    理  由
一、同案被告吳承恩、吳國豪（調查程序上準用證人之程序）、
    證人劉健群、許美焦、子○○、壬○○、方昭夫、簡東柏、
    己○○、辛○○、庚○○、癸○○○、鄭順德於警訊中所為
    之陳述及證人己○○所簽具之贓物認領保管單，雖係證人於
    審判外之言詞及書面陳述，然經本院於審判期日提示被告二
    人後，被告二人就證據能力方面並未聲明異議，且本院審酌
    上開證人與被告二人素不相識，僅為單純之竊盜案件被害人
    或銀樓負責人，渠等於案發後記憶猶新之情況下所為之言詞
    及書面陳述，可信性甚高，如引用渠等之證言作為證據應屬
    適當，依刑事訴訟法第159 條之5 規定，即有證據能力，合
    先敘明。
二、前揭犯罪事實，業據被告乙○○、丁○○於警訊、偵查及本
    院審理中均坦承不諱，核與同案被告吳承恩、吳國豪及前開
    證人於警訊中所述之情節大致相符，並有贓物認領保管單一
    紙、金飾買入登記簿十二紙、鐵門及現場照片十二幀附卷可
    稽及行竊用工具鐵撬一支、手套一雙、對講機二具，贓物筆
    記型電腦一台、手鍊三條、墜子三個、項鍊六條、戒指七只
    、手錶九支等物扣案可佐，足認被告二人所為前揭自白與事
    實相符。據此，本案事證明確，被告二人之竊盜犯行洵堪認
    定。
三、扣案之鐵撬一支，經本院當庭勘驗結果為：「外型呈丁字形
    九十度彎曲，鐵製…，長約43.7公分（不含丁字彎曲部分）
    ，其前端為平頭一字型，…寬約2.1 公分，約成20度翹起，
    頗為鋒利。丁字彎曲部分長為約9 公分，最寬部分約2.4 公
    分，前端為鉗狀，亦較為尖銳。」（參見本院94年1 月5 日
    準備程序筆錄第5 頁），按該鐵撬既可撬彎鐵門上之鐵條欄
    杆，質地必定十分堅硬，參以鐵撬前端之鋒利程度，上開尺
    寸大小，若以之揮刺、打擊，足以傷害人之生命或身體，客
    觀上具有一定之危險性，應屬刑法第321 條第1 項第3 款所
    定之兇器，亦屬無疑。
四、核被告二人所為，均係犯刑法第321 條第1 項第2 款、第3
    款、第4 款之結夥三人以上攜帶兇器毀越門扇竊盜罪。就附
    表一編號2 及11號部分之犯行，已著手於竊盜行為之實行而
    未生得財之結果，為未遂犯。被告二人就附表一編號3 號部
    分之犯行與吳國豪、吳承恩有犯意聯絡、行為分擔，就附表
    一編號4 號部分之犯行與吳承恩有犯意聯絡、行為分擔，被
    告乙○○就附表一編號1 、2 號、5 至11號部分之犯行與吳
    國豪、吳承恩有犯意聯絡、行為分擔，均為共同正犯。被告
    二人先後多次竊盜犯行，均時間緊接，方法相同，所犯係構
    成要件相同之罪名，顯均係基於概括犯意反覆為之，為連續
    犯，應依刑法第56條之規定，從一情節較重即附表一編號1
    號部分（因竊得財物之價值較高）之犯行處斷並加重其刑。
    又被告乙○○前因偽造文書案件，經本院以85年度訴字第73
    號判決判處有期徒刑六月確定，又因妨害風化案件經臺灣士
    林地方法院以85年度訴字第294 號判決判處有期徒刑二年確
    定，另因軍法逃亡罪經判處有期徒刑八月確定，上開三罪合
    併應執行有期徒刑三年，嗣於86年10月18日縮短刑期假釋出
    監；嗣於假釋期間內，又因搶奪及竊盜案件，經本院以87年
    度少連訴字第25號判決分別判處有期徒刑一年、六月確定，
    另因過失致死案件，經臺灣臺北地方法院以87年度交易字第
    109 號判決判處有期徒刑七月確定，上開三罪合併應執行有
    期徒刑一年九月，並與前開假釋經撤銷後之殘刑有期徒刑十
    月二十二日接續執行後，於90年1 月16日縮短刑期假釋出監
    ，並於同年6 月13日假釋期滿視為執行完畢乙節，有臺灣高
    等法院被告全國前案紀錄表乙份在卷可按，其於有期徒刑執
    行完畢後五年內再犯本件有期徒刑以上之罪，為累犯，應依
    法加重其刑，並遞加重之。本院爰審酌被告乙○○有如事實
    欄所示之前科，素行不佳，被告丁○○於成年後尚無犯罪紀
    錄，素行尚可，犯罪之動機為竊取財物變賣圖利、所竊取之
    財物價值不斐、被告乙○○竊盜之次數達11次，被告丁○○
    為2 次，及被告二人均坦承犯行，態度良好等一切情狀，各
    量處如主文所示之刑，以資懲儆。
五、扣案之鐵撬一支、手套一雙及對講機二具等物，均係被告所
    有供犯本罪所用之物，業據被告乙○○供承在卷，爰併依刑
    法第38條第2 項第2 款之規定宣告沒收。另扣案之乙炔一瓶
    、螺絲起子一把、鉗子一把等物，被告乙○○供稱並非犯案
    所用之物，其中乙炔係吳國豪要歸還友人之物，螺絲起子及
    鉗子則係伊車上所放置之工具等語，本院衡諸前揭渠等之犯
    罪模式，並無使用上開物品之處，是上開應與渠等所為之本
    案犯行無關，即無證據證明係供犯罪所用之物，爰不另諭知
    沒收，附此敘明。
六、不另為無罪諭知部分：
  (一)公訴意旨另以：被告乙○○另與被告丁○○及吳國豪、吳承
    恩等人，共同基於為自己不法所有之概括犯意聯絡，連續以
    前揭方式為如附表二所示之竊盜行為；被告丁○○亦與被告
    乙○○及吳國豪、吳承恩等人，共同基於為自己不法所有之
    概括犯意聯絡，共同為附表一編號1 、2 號、5 至11號，及
    附表二之竊盜行為，因認被告二人各就上開部分，亦均涉犯
    刑法第321 條第1 項第2 、3 、4 款之結夥三人以上攜帶兇
    器毀越門扇竊盜罪嫌，且與本案前揭經論罪科刑部分有連續
    犯之裁判上一罪關係等語。
  (二)按犯罪事實應依證據認定之，無證據不得推定其犯罪事實，
    刑事訴訟法第154 條第2 項定有明文。次按認定不利於被告
    之事實，須依積極證據，苟積極證據不足為不利於被告事實
    之認定時，即應為有利於被告之認定，更不必有何有利之證
    據，最高法院30年度上字第816 號判例意旨可資參照。
  (三)本件公訴人認被告涉有前開竊盜犯行，無非係以被害人戊○○、甲○○、丙○○及證人鄭順德於警訊中之指述，共同被
    告吳國豪、吳承恩於警訊及偵查中之供述，內政部警政署刑
    事警察局指紋鑑驗書二份（甲○○、丙○○部分）、金飾買
    入登記簿十二紙及前揭扣案物品為主要論據。訊據被告二人
    堅決否認有為前揭公訴人所指之竊盜犯行，被告乙○○辯稱
    ：伊約於93年8 月份左右才加入吳國豪等人之竊盜集團，通
    常係於犯案當天才由吳國豪以電話聯絡伊，而上開三件竊盜
    案件伊未接獲通知，並未參與等語；被告丁○○亦辯稱，伊
    僅參加附表一編號3 、4 號之犯行，並未參與其餘犯行等語
    。經查：
  被害人戊○○、甲○○、丙○○於警訊中之指述僅能證明渠
    等住宅遭竊之事實，證人鄭順德及金飾買入登記簿亦僅能證
    明被告等人曾拿金飾變賣之事實，至於被告二人是否共同參
    與行竊，上開證人既未在場目睹，自無從加以證明。另上開
    指紋鑑驗書二紙，所鑑驗出之指紋乃為吳國豪之指紋，扣案
    物品則係被告等人慣常用以犯案之工具，無法特定為僅於上
    開案件中所使用之工具，扣得贓物亦未經前述被害人指認為
    渠等所失竊之物品，是上開證據均無法證明被告二人確曾共
    同參與前揭竊盜犯行，合先敘明。
  至於同案被告吳國豪於警訊中係先供述曾參與之犯行，經警
    方問及作案如何分工，出動幾人時，則稱：「大部分是三人
    一起做案，有時四人或二人一起做案」等語，同案被告吳承
    恩亦係供稱：「『通常』我與吳國豪或丁○○破壞…」等語
    （參見93偵字第18508 號偵查卷第17、24頁），在偵查中經
    檢察官問及參與竊盜之人數時，吳國豪稱：「有時三人、有
    時四人」等語，吳承恩稱：「在三重那次只有二人（按與本
    案無關），其他次至少有三人。」等語，被告乙○○則稱：
    「我有參加的至少有三人。」等語（參見前開偵查卷第107
    頁以下）；再經檢察官問及被告丁○○參與的件數時，吳承
    恩稱：「今年八月多有一起去做，我和他去過五、六次。」
    ，被告乙○○稱：「丁○○有去的，成功有二次，另四、五
    次在外面繞。」等語（參見前開偵查卷第237 頁），亦即渠
    等均無法明確陳稱上開案件中，被告乙○○、丁○○確曾共
    同犯案，且由犯案人數通常僅為三人觀之，恰可說明被告乙○○、丁○○或許並未參與每件犯行；另被告乙○○於警訊
    、偵查及本院審理中亦均明確證稱被告丁○○只參與兩件。
    按被告乙○○業已坦承參與犯案達十一件之多，附表二所示
    三件犯行並無特殊之處，衡情其並無無端否認之理，是其之
    供詞可信度應屬甚高。
  另同案被告吳國豪嗣後於93年11月24日警訊中，雖曾供稱被
    告乙○○曾參與附表二編號3 號之犯行，然由該次警訊筆錄
    中，吳國豪係先供稱對於該案：「沒印象。」，經警方告知
    於現場採得其指紋後，才供稱：「那應該就是我去的。」等
    語，是由上下文之語氣觀之，顯然吳國豪對於該案並無深刻
    之印象，且由渠等犯案達至少十餘起之情觀之，對於各個案
    件無法明確記憶，亦屬人之常情，既然吳國豪曾與被告乙○○共同犯案十起以上，是其供稱該案係與吳承恩及被告乙○○共同為之，當無法排除乃記憶混淆之可能性，是僅憑吳國
    豪於無甚印象之情形下所為供述，證明力實有所不足。
  據此，本件查無足夠之具體證據可資證明被告二人就前揭案
    件與吳國豪、吳承恩等人有犯意聯絡或行為分擔，自難認被
    告二人確有公訴人所指共同參與前揭案件之加重竊盜犯行，
    不能證明被告二人此部分犯罪，揆諸前揭條文及判例意旨，
    原應為無罪判決之諭知，惟此部分如成立犯罪，公訴人認與
    前揭經本院論罪科刑部分有連續犯之裁判上一罪關係，爰均
    不另為無罪之諭知，附此敘明。
據上論斷，應依刑事訴訟法第299 條第1 項前段，刑法第28條、
第56條、第321 條第1 項第2 、3 、4 款、第47條、第38條第1
項第2 款，判決如主文。
本案經檢察官郭學廉到庭執行職務。
中　　華　　民　　國　　94　　年　　2 　　月　　22　　日
                  刑事第一庭審判長法　官  陳  財  旺
                                  法  官  李  幼  妃
                                  法  官  張  紹  省
以上正本證明與原本無異。
如不服本判決應於送達後10日內向本院提出上訴狀。
                                  書記官　周  雅  玲
中　　華　　民　　國　　94　　年　　2 　　月　　22　　日
附錄本案論罪科刑法條全文：
刑法第321 條
犯竊盜罪而有左列情形之一者，處六月以上、五年以下有期徒刑：
一於夜間侵入住宅或有人居住之建築物、船艦或隱匿其內而犯之者。
二  毀越門扇、牆垣或其他安全設備而犯之者。
三  攜帶兇器而犯之者。
四  結夥三人以上而犯之者。
五  乘火災、水災或其他災害之際而犯之者。
六  在車站或埠頭而犯之者。
前項之未遂犯罰之。
附表一
┌─┬────┬─────┬───┬─────────┐
│編│時　間  │ 地　點　 │被害人│　 被 竊 財 物　　│
│號│        │          │      │                  │
├─┼────┼─────┼───┼─────────┤
│1 │93年7 月│臺北縣新店│丑○○│鑽戒六只、金飾十兩│
│　│19日10時│市○○路2 │　　　│、手機二支、手錶二│
│　│　　　　│段69巷5 之│　　　│支、筆記型電腦一台│
│　│　　　　│1 號5 樓  │　　　│現金十餘萬元、數位│
│　│　　　　│　　　　　│　　　│相機一台　　　　　│
├─┼────┼─────┼───┼─────────┤
│2 │93年7、8│臺北縣新店│不詳　│破壞門鎖後進入，發│
│　│月間某日│市○○路  │　　　│現有人，隨即逃逸　│
│　│　　　　│131號4 樓 │　　　│　　　　　　　　　│
│　│　　　　│　　　　　│　　　│　　　　　　　　　│
├─┼────┼─────┼───┼─────────┤
│3 │93年9 月│桃園縣桃園│許美焦│戒指項鍊金飾、數位│
│　│9日 　　│市○○路65│　　　│相機、手錶　　　　│
│　│　　　　│巷6 號5 樓│　　　│　　　　　　　　　│
├─┼────┼─────┼───┼─────────┤
│4 │93年9 月│臺北縣中和│子○○│手錶、金飾、現金。│
│　│20日14時│市○○街90│　　　│　　　　　　　　　│
│　│  　　　│巷32號5 樓│　　　│　　　　　　　　　│
├─┼────┼─────┼───┼─────────┤
│5 │93年10月│臺北縣板橋│壬○○│現金數百元　　　　│
│　│1日 　　│市○○路  │　　　│　　　　　　　　　│
│　│　　　　│245 巷35號│　　　│　　　　　　　　　│
│　│　　　　│4 樓　　　│　　　│　　　　　　　　　│
├─┼────┼─────┼───┼─────────┤
│6 │93年10月│臺北縣新莊│方昭夫│電腦一台　　　　　│
│　│初  　　│市○○路  │　　　│　　　　　　　　　│
│　│　　　　│502 巷41弄│　　　│　　　　　　　　　│
│　│　　　　│12號2 樓  │　　　│　　　　　　　　　│
├─┼────┼─────┼───┼─────────┤
│7 │93年10月│臺北縣中和│寅○○│項鍊四條、戒指、手│
│　│13日　  │市○○路3 │　　　│鍊三條、金條一條　│
│　│　　　　│段63巷2 之│　　　│　　　　　　　　　│
│　│　　　　│2 號3樓   │　　　│　　　　　　　　　│
├─┼────┼─────┼───┼─────────┤
│8 │93年10月│臺北縣新店│己○○│筆記型電腦一台、金│
│　│27日    │市○○街28│　　　│飾　　　　　　　　│
│　│　　　　│巷2 號1 樓│　　　│　　　　　　　　　│
├─┼────┼─────┼───┼─────────┤
│9 │93年11月│臺北縣板橋│辛○○│紀念金幣、戒指二只│
│　│9 日13時│市○○路2 │　　　│　　　　　　　　　│
│　│  　　　│段5 之2 號│　　　│　　　　　　　　　│
├─┼────┼─────┼───┼─────────┤
│10│93年11月│臺北縣新莊│庚○○│化妝品、破壞鐵門。│
│　│10日  　│市○○○路│　　　│　　　　　　　　　│
│　│　　　　│78號5 樓  │　　　│　　　　　　　　　│
│　│　　　　│　　　　　│　　　│　　　　　　　　　│
├─┼────┼─────┼───┼─────────┤
│11│93年11月│臺北縣汐止│陳鄭惠│破壞門鎖後進入，發│
│　│11日14時│市○○○路│文　　│現有人，隨即逃逸　│
│　│    　　│292 號3 樓│　　　│　　　　　　　　　│
└─┴────┴─────┴───┴─────────┘
附表二
┌─┬────┬─────┬───┬─────────┐
│編│時　間  │ 地　點　 │被害人│　 被 竊 財 物　　│
│號│        │          │      │                  │
├─┼────┼─────┼───┼─────────┤
│1 │93年3 月│臺北縣樹林│戊○○│金項鍊三條及金戒指│
│　│5日     │市○○街86│　　　│二只、墜子三個、金│
│　│　      │巷8 號3 樓│　　　│耳環、金手鍊、存錢│
│　│　      │  　　　　│　　　│桶　　　　　　　　│
├─┼────┼─────┼───┼─────────┤
│2 │93年7 月│臺北縣新店│甲○○│存摺七本、現金20萬│
│　│6日6時  │市○○路  │　　　│元、玉石、鑽戒、珠│
│　│　　　  │143 巷24號│　　　│寶、首飾、金項鍊、│
│　│　　　　│5樓   　　│　　　│金手鐲、珊瑚項鍊　│
│  │        │          │      │                  │
├─┼────┼─────┼───┼─────────┤
│3 │93年9 月│臺北縣永和│丙○○│電腦主機、液晶螢幕│
│　│21日    │市○○街67│　　　│、禮券　　　　　　│
│　│　　　　│巷4 號3 樓│　　　│　　　　　　　　　│
└─┴────┴─────┴───┴─────────┘
